臺灣屏東地方法院刑事判決　　　　　　　100年度訴字第890號
公　訴　人　臺灣屏東地方法院檢察署檢察官
被　　　告　洪銘芳
指定辯護人　本院公設辯護人張宏惠
上列被告因毒品危害防制條例案件，經檢察官提起公訴（100 年
度毒偵字第1156號），本院改依簡式審判程序後，依協商程序判
決如下：
    主  文
洪銘芳施用第一級毒品，累犯，處有期徒刑拾月。又施用第二級
毒品，累犯，處有期徒刑陸月。應執行有期徒刑壹年貳月。
    事實及理由
一、洪銘芳前因竊盜案件，經本院以民國86年度易字第2580號判
    處有期徒刑8 月確定；復因違反麻醉藥品管理條例案件，經
    本院以86年度易緝字第109 號判處有期徒刑6 月確定；又因
    違反麻醉藥品管理條例案件，經本院以86年度訴字第799 號
    判處有期徒刑5 年2 月確定；嗣經入監執行各該有期徒刑後
    ，上開三案復經本院以88年度聲字第678 號裁定定應執行刑
    為有期徒刑6 年確定，於90年12月19日縮短刑期假釋出監，
    然又經撤銷假釋；另因施用毒品案件，經臺灣高雄地方法院
    以92年度簡字第2261號判處有期徒刑4 月確定，再入監執行
    殘刑有期徒刑2 年5 月及上開有期徒刑，而於95年3 月16日
    因縮刑期滿執行完畢。
二、洪銘芳前另因施用毒品案件，經本院裁定送觀察、勒戒後，
    因認無繼續施用毒品之傾向，而於91年8 月5 日觀察、勒戒
    執行完畢釋放出所，並經臺灣屏東地方法院檢察署檢察官於
    同年7 月29日以91年度毒偵字第781 號不起訴處分確定。其
    於上開觀察、勒戒執行完畢釋放後之5 年內，復因施用毒品
    案件，經臺灣高雄地方法院裁定送觀察、勒戒後，因認有繼
    續施用毒品之傾向，而再經送強制戒治（惟因毒品危害防制
    條例修正施行，提前於93年1 月9 日釋放，此次戒治並未執
    行完畢），其此次所犯施用毒品案件，並經臺灣高雄地方法
    院判處罪刑及執行完畢在案（詳如上述）。詎其猶不知悔改
    ，竟又基於施用第二級毒品甲基安非他命之犯意，於100 年
    2 月3 日9 時許，在其位於屏東縣萬丹鄉○○村○○街60巷
    6 號住處內，以將第二級毒品甲基安非他命置於玻璃球內燒
    烤，吸食煙霧之方式，施用甲基安非他命1 次；復另基於施
    用第一級毒品海洛因之犯意，於同年月4 日17時30分許，在
    其前揭住處內，以針筒注射方式，施用第一級毒品海洛因1
    次。嗣於100 年2 月6 日凌晨0 時30分許，因其另涉犯竊盜
    案件，為警在屏東縣萬丹鄉○○村○○路161 號查獲，洪銘
    芳在偵查犯罪之警察機關尚未發覺其施用第一、二級毒品犯
    罪前，於接受警詢時，主動供出其施用第一、二級毒品犯罪
    ，並接受法院裁判，復另同意警方採尿送驗，因其尿液檢出
    嗎啡及甲基安非他命陽性反應，而查悉上情。
三、證據：被告於本院審理時之自白、台灣檢驗科技股份有限公
    司100年3月11日KH/2011/00000000號濫用藥物檢驗報告。
四、本件被告業已認罪，經檢察官、被告及其辯護人於審判外達
    成協商之合意，其合意內容為：被告施用第一級毒品，願受
    有期徒刑10月，另施用第二級毒品願受有期徒刑6 月，定執
    行刑1 年2 月之宣告。核被告所為，係犯毒品危害防制條例
    第10條第1 項之施用第一級毒品罪、同條例第10條第2 項之
    施用第二級毒品罪。被告持有第一、二級毒品後進而施用，
    其持有之低度行為均應為施用之高度行為所吸收，故均不另
    論其持有毒品罪。被告所犯上開施用第一級毒品及施用第二
    級毒品之2 罪間，犯意各別，行為互殊，應予分論併罰。被
    告前有如前揭犯罪事實欄所載論罪科刑及執行完畢之紀錄，
    此有臺灣高等法院被告前案紀錄表1 份在卷可佐，是被告於
    有期徒刑執行完畢後，5 年內故意再犯本件有期徒刑以上之
    2 罪，均為累犯，均應依法加重其刑。又被告於100 年2 月
    6 日，自行供出其施用第一、二級毒品之事實，此有查獲施
    用毒品案件報告表紀錄1 份在卷可佐，是被告對於未經發覺
    之施用第一、二級毒品犯罪，自首而接受裁判，合於刑法第
    62條前段自首之規定，爰均減輕其刑，並依法先加後減之。
    準此，因上開協商合意並無刑事訴訟法第455 條之4 第1 項
    所列情形之一，檢察官聲請改依協商程序而為判決，且不論
    本件有無加重減輕事由，當事人均同意如主文之刑度，是本
    院爰不經言詞辯論，於協商合意範圍內為協商判決。
五、應適用之法條：刑事訴訟法第455 條之4 第2 項、第455 條
    之8 、第454 條第1 項，毒品危害防制條例第10條第1 項、
    第2 項，刑法第11條、第47條第1 項、第62條前段、第51條
    第5 款。
六、本判決除有刑事訴訟法第455 條之4 第1 項第1 款、第2 款
    、第4 款、第6 款、第7 款所定情形之一，或違反同條第2
    項規定者外，不得上訴。
七、如有前項得上訴之情形者，得自判決送達之日起10日內，向
    本院提出上訴書狀，上訴於第二審法院。
本案經檢察官鍾佩真到庭執行職務。
中    華    民    國    100     年    8   月    31    日
                    刑事第一庭  法  官  楊宗翰
以上正本證明與原本無異。
中    華    民    國    100     年    8   月    31    日
                                書記官  鍾小屏
附錄本判決論罪科刑所依據之法條：
毒品危害防制條例第10條
施用第一級毒品者，處 6 月以上 5 年以下有期徒刑。
施用第二級毒品者，處 3 年以下有期徒刑。